Minutes et répertoires du notaire Adolphe de MADRE, 11 mars 1842 - 28 décembre 1881 (étude XXVIII)
Archives nationales
Minutes et répertoires du notaire Adolphe de MADRE (étude XXVIII)
11 mars 1842 - 28 décembre 1881
MC/ET/XXVIII/918-MC/ET/XXVIII/1416, MC/ET/XXVIII/1754-MC/ET/XXVIII/1759, MC/RE/XXVIII/22-MC/RE/XXVIII/30
Etude XXVIII; Madre, Adolphe de
(à compléter)
Archives nationales de France
Minutes et répertoires: la loi 2008-696 du 15 juillet 2008 relative aux archives a fixé à 75 ans à compter de la date de l'acte, ou à 25 ans à compter de la date du décès de l'intéressé si ce délai est plus bref, le délai de communication des minutes et répertoires des notaires; ce délai est porté à 100 ans à compter de la date de l'acte si le document se rapporte à un mineur (code du Patrimoine, articles L213-2, 4e d et 5e).
Autres documents de l'étude (dossiers de clients, comptabilité...): s'agissant d'archives privées, ces documents sont communicables selon les modalités fixées par le déposant ou le donateur.
Certains documents ne sont pas accessibles en raison de leur mauvais état de conservation.
Versement
Accès aux instruments de recherche de tous les notaires de l’étude XXVIII
Archives de l'étude XXVIII
- Minutes de Adolphe de MADRE, 1842 - 10 août 1882; MC/ET/XXVIII/918 - MC/ET/XXVIII/1416, MC/ET/XXVIII/1754-MC/ET/XXVIII/1759
  - Minutes. 1842, 11 mars - avril, 11 mars - avril 1842; MC/ET/XXVIII/918
    Informations concernant le classement:
    Le niveau inférieur de description, quand il existe, correspond aux minutes d'actes. Toutes les minutes ne sont pas forcément décrites une à une. Les descriptions de ces minutes sont plus ou moins détaillées.
    - Obligation par Charles Désiré Laurent, charretier rue du Chemin-Vert, n°18 à Sylvain Dupont, marchand grainetier, rue du Chemin-Vert, n°20., 11 mars 1842; MC/ET/XXVIII/918
      Origine de l'information:
      Actes signalés par le personnel du Minutier central des notaires de Paris.
      Date de création de la notice: 2013 (F. Chancerel)
      obligation; Laurent, Charles Désiré; Dupont, Sylvain; Chemin-Vert (rue du)
    - Traité de remplacement entre François Gautier, soldat au troisième régiment d’infanterie de ligne en garnison à Paris, rue et caserne de Reuilly et Étienne Rougé, sergent au même régiment., 11 mars 1842; MC/ET/XXVIII/918
      militaire du rang; Gautier, François; Rougé, Étienne; Reuilly (rue de); accord
    - Réquisition de sommation respectueuse à la requête d’Aimée Euphrasie Levacher, blanchisseuse, rue de Charonne, n°92., 11 mars 1842; MC/ET/XXVIII/918
      Informations complémentaires:
      Attention, cette minute est suivie «d’actes à la suite».
      Charonne (rue de); Levacher, Aimée Euphrasie; teinturier blanchisseur
    - Deuxième sommation à la requête d’Aimée Euphrasie Levacher, blanchisseuse rue de Charonne, n°92., 12 avril 1842; MC/ET/XXVIII/918
      Attention, cette minute est placée à la suite d’un acte principal (Réquisition de sommation respectueuse du 11 mars 1842).
    - Troisième sommation à la requête d’Aimée Euphrasie Levacher, blanchisseuse rue de Charonne, n°92., 14 mai 1842; MC/ET/XXVIII/918
      Levacher, Aimée Euphrasie; Charonne (rue de); teinturier blanchisseur
    - Inventaire après décès de Jean Demons, ancien huissier en chef de la Chambre des Pairs, officier de la légion d'honneur, capitaine d'artillerie en retraite, à la requête d'Élisa Bomberault, sa femme, demeurant à Paris au palais de la Chambre des Pairs, cour des Fontaines., 12 mars 1842; MC/ET/XXVIII/918
      inventaire après décès; Desmons, Jean; Fontaines (cour des); Bomberault, Élisa; Luxembourg (palais du)
    - Bail d’un terrain en marais situé rue des Amandiers-Popincourt par Pierre François Marie Hornes, jardinier propriétaire demeurant même rue, n°35, à Noël Marie Hornes, aussi jardinier, demeurant commune de Belleville, chaussée de Ménilmontant, n°38., 16 mars 1842; MC/ET/XXVIII/918
      Hornes, Pierre François Marie; Hornes, Noël Marie; Amandiers (rue des); jardinier; Belleville (ancienne commune)
    - Obligation de 400 francs due par Jean Bernieri, musicien ambulant, demeurant rue Sainte-Marguerite-Saint-Antoine, n°91, à Jean Mezzetta, journalier demeurant même rue., 19 mars 1842; MC/ET/XXVIII/918
      Sainte-Marguerite-Saint-Antoine (place); musicien; journalier; Bernieri, Jean; Mezzetta, Jean
    - Procuration par Marguerite Antoinette Gabrielle Bardoux, rentière, veuve de Crépin Tabouin, demeurant rue des Rosiers, n°32, à Jean Constant Bruchard, rentier, demeurant même rue, n°36., 21 mars 1842; MC/ET/XXVIII/918
      Rosiers (rue des); procuration; Bardoux, Marguerite Antoinette Gabrielle; Bruchard, Jean Constant
    - Testament de Françoise Male instaurant comme légataire sa nièce, Émilie Leclerc, épouse Halbout, avec lesquels elle demeure rue du Roi-Doré, n°8., 21 mars 1842; MC/ET/XXVIII/918
      Roi-Doré (rue du); Male, Françoise; Leclerc, Emilie; testament
    - Donation par Françoise Émilie Leclerc, à Pierre Jean Guillaume Halbout, son mari, ébéniste avec lequel elle demeure rue du Roi-Doré, de la somme de 2 000 francs., 21 mars 1842; MC/ET/XXVIII/918
      ébéniste; donation; Halbout, Pierre Jean Guillaume; Roi-Doré (rue du); Leclerc, Emilie
    - Donation par Pierre Jean Guillaume Halbout, ébeniste demeurant rue du Roi-Doré, à sa femme, Françoise Émilie Leclère, de la somme de 2 000 francs., 21 mars 1842; MC/ET/XXVIII/918
    - Bail d’une maison, cour, bâtiment d’habitation, atelier, remise et écurie servant à l’exploitation d’une fabrique de papiers peints ayant son entrée par une porte cochère sur la rue Basfroi, n°26, par Alexandre Edme Fréchot, propriétaire et dame Victoire Hélène Céleste Compagnon, son épouse, demeurant même rue, n°26, au faubourg Saint-Antoine, à Aimable François Louis Louvier, fabricant de papiers peints et Madeleine Pauline Zeller, son épouse, demeurant même rue, n°24., 21 mars 1842; MC/ET/XXVIII/918
      Fréchot, Alexandre Edme; Compagnon, Victoire Hélène Céleste; Louvier, Aimable François Louis; Basfroi (rue); Saint-Antoine (faubourg); chef d'entreprise
    - Dépôt de procuration par Jean-Baptiste Victor Boucherot, caissier de M.Reynart, agent de change, demeurant rue des Filles Saint-Thomas, n°1., 22 mars 1842; MC/ET/XXVIII/918
      Boucherot, Jean-Baptiste; employé de commerce; Filles-Saint-Thomas (rue des)
    - Donation par Marie Jeanne Antoinette Faillot, à son second époux, Louis Joseph Labitte, fabricant de bijouterie avec lequel elle demeure rue du Renard Saint-Sauveur, n°11., 22 mars 1842; MC/ET/XXVIII/918
      Renard-Saint-Sauveur (rue du); donation; Labitte, Louis Joseph; Faillot, Marie Jeanne Antoinette; orfèvre
    - Vente à réméré d'un fonds de cabinet de lecture exploité au Palais-Royal, péristyle Montpensier, n°225 à 231, par Louis Anne Bertrand chevalier de Sivray, tenancier du cabinet et demeurant rue de Valois, n°2, à Auguste Eugène Pignolet, rentier, demeurant rue Saint-Georges, n°33., 22 mars 1842; MC/ET/XXVIII/918
      Pignolet, Auguste Eugène; Sivray, Louis Anne Bertrand de; Valois (rue de); Saint-Georges (rue); Palais Royal (boutique)
    - Testament de Marie Angélique Constance Josèphe Lepers, épouse de Joseph Désiré Achille Buiden, ébéniste à façon, avec lequel elle demeure rue Beauvau, n°7., 23 mars 1842; MC/ET/XXVIII/918
      Lepers, Marie Angélique Constance Josèphe; Buiden, Joseph Désiré Achille; Beauvau (rue); ébéniste
    - Autorisation par Joseph Dulac, jardinier demeurant rue du Faubourg-Saint-Antoine, abbaye Saint-Antoine, lequel a donné tous ses pouvoirs à Catherine Périne Debille, sa femme, demeurant rue de la Muette, n°25, séparée de corps et de biens, à l'effet de recueillir la succession de Marie Claude Vallet, sa mère, épouse de Antoine Claude Debille, jardinier et propriétaire demeurant même rue., 23 mars 1842; MC/ET/XXVIII/918
      jardinier; Faubourg-Saint-Antoine (rue du); Muette (rue de la); Dulac, Joseph; Debille, Antoine Claude; Debille, Catherine Périne; Vallet, Marie Claude
    - Traité entre Charles Napoléon Vaiman, sergent au troisième régiment d'infanterie de ligne, en garnison rue et caserne de Reuilly qui s'engage à remplacer à l'armée pendant tout le temps qu'il pourrait être tenu de rester sous les drapeaux, le nommé Louis Auvray, grenadier au dit régiment, même garnison., 23 mars 1842; MC/ET/XXVIII/918
      militaire; Vaiman, Charles Napoléon; Auvary, Louis; Reuilly (rue de); accord
    - Traité entre Jacques Antoine Leye, tambour dans une compagnie de grenadiers, en garnison à l'École Militaire, lequel s'engage à remplacer à l'armée pendant tout le temps qu'il pourrait être tenu de rester sous les drapeaux le nommé Antoine François Lelièvre, soldat, même bataillon et même caserne., 25 mars 1842; MC/ET/XXVIII/918
      militaire; Lelièvre, Antoine François; Leye, Jacques Antoine; Ecole militaire; accord
    - Procuration par Élisa Bomberault, veuve Jean Desmons, ancien huissier en chef de la Chambre des Pairs, officier de la Légion d'honneur, capitaine d'artillerie en retraite, demeurant au palais de la Chambre des Pairs, à Fromental Blot, propriétaire, demeurant cour Batave, n°17, afin d'administrer tous les biens dépendant de la succession de M.Desmons., 25 mars 1842; MC/ET/XXVIII/918
      sous-officier; procuration; Luxembourg (palais du); Batave (cour); Bomberault, Elisa; Blot, Fromental; Desmons, Jean
    - Procuration par Antoine Poulet, négociant demeurant rue Basse Porte Saint-Denis, au n°8, à M.Gludic, rentier, demeurant à Saint-Denis, île Bourbon., 26 mars 1842; MC/ET/XXVIII/918
      négociant; procuration; Basse-Porte-Saint-Denis (rue); Saint-Denis (La Réunion); La Réunion (département); Poulet, Antoine; Gludic (M.)
    - Traité entre Charles Agostini, voltigeur au treizième régiment d'infanterie de ligne, en garnison rue et caserne de Reuilly, qui s'engage à remplacer à l'armée pendant tout le temps qu'il pourrait être tenu de rester sous les drapeaux, le nommé Auguste Lebas, soldat au dit régiment, même garnison., 26 mars 1842; MC/ET/XXVIII/918
      militaire; Lebas, Auguste; Agostini, Charles; Reuilly (rue de); accord
    - Notoriété après décès de Marie Claude Vallet, épouse Antoine Claude Debille, propriétaire avec lequel elle demeurait rue de la Muette, n°25., 26 mars 1842; MC/ET/XXVIII/918
      Vallet, Marie Claude; Debille, Antoine Claude; Muette (rue de la); notoriété
    - Vente par Charles René Jean Vimont, propriétaire demeurant rue Saint-Louis au Marais, n°7, à Antoine Peley, propriétaire, demeurant rue de Charonne, n°36, d'une maison à deux façades sise rue des Trois-Bornes, n°8, et rue d'Angoulême du Temple, n°33., 26 mars 1842; MC/ET/XXVIII/918
      Angoulême (rue d'); Saint-Louis-au-Marais (rue); Trois-Bornes (rue des); Charonne (rue de); Vimont, Charles René Jean; Peley, Antoine; acte de vente
    - Transport de droits successifs par Jean Denis Alliot, ferrailleur, demeurant rue des Tournelles, n°38, à Charles Louis Wattel, brasseur, demeurant à Saint-Quentin., 29 mars 1842; MC/ET/XXVIII/918
      Wattel, Charles Louis; Alliot, Jean Denis; Tournelles (rue des); Saint-Quentin (Aisne); distillateur; forgeron
    - Vente par Pierre Julien Josset, scieur à la mécanique, demeurant au n°18, rue Moreau, à Étienne Alexandre Bourgeois, son beau-frère, vigneron demeurant à Sainte-Aulde (Seine-et-Marne), de plusieurs pièces de terre sises à Sainte-Aulde., 30 mars 1842; MC/ET/XXVIII/918
      Sainte-Aulde (Seine-et-Marne); Josset, Pierre Julien; Bourgeois, Etienne Alexandre; Moreau (rue); menuisier; viticulteur
    - Transport par Ursule Lemaire-Boisguérin, fabricant de châles, épouse séparée de Pierre Bignon-Grandchamp, ancien fabricant, demeurant rue de Reuilly, n°93, 30 mars 1842; MC/ET/XXVIII/918
      Reuilly (rue de); transport de droits; Lemaire-Boisguérin, Ursule; Bignon-Grandchamp, Pierre; chef d'entreprise
    - Notoriété après décès de Louis Joseph Breuillard, garçon limonadier, demeurant en son vivant rue de Charenton, n°93., 31 mars 1842; MC/ET/XXVIII/918
      employé de commerce; Breuillard, Louis Joseph; Charenton (rue de); notoriété
    - Notoriété après décès d'Angélique Jeanne Le Normand de Villers, en son viant, religieuse dominicaine, demeurant au couvent rue de Charonne, n°86., 31 mars 1842; MC/ET/XXVIII/918
      Le Normand de Villers, Angélique Jeanne; Charonne (rue de); religieux; notoriété
    - Bail par François Michel Bougeon, propriétaire, demeurant à Savigny-sur-Orge (Seine-et-Oise) et par Nicolas Louis Jean-Baptiste Touzé, doreur, demeurant rue Montgolfier, n°4, les dits Bougeon et Touzé étant frère utérin et seuls héritiers de feue leur mère, à Pierre Joseph Théophile Lemire, marchand de vin, demeurant rue de Montmorency, n°19, d'une maison sise au coin des rues Transnonnain et de Montmorency., 31 mars 1842; MC/ET/XXVIII/918
      commerçant; décorateur; Bougeon, François Michel; Touzé, Nicolas Louis Jean-Baptiste; Lemire, Pierre Joseph Théophile; Montmorency (rue de); Transnonnain (rue); Savigny-sur-Orge (Essonne); bail
    - Notoriété après décès de Louis Louis, capitaine retraité, demeurant au Petit Charonne près Paris, route de Montreuil, n°52., 1er avril 1842; MC/ET/XXVIII/918
      officier (armée); Louis, Louis; Charonne (ancienne commune); Montreuil (chemin de); notoriété
    - Transport de somme par Alexandre Alphonse Bassin, employé demeurant rue du Faubourg Saint-Antoine, n°29, et Jean François Coquard, marchand de vin, demeurant rue de Charenton, n°2, agissant au nom et comme mandataire d'Hyppolite Bassin, capitaine d'habillement au 47e régiment d'infanterie de ligne, actuellement en garnison à Albi (Tarn)., 1er avril 1842; MC/ET/XXVIII/918
      militaire; Charenton (rue de); Albi (Tarn); Bassin, Alexandre Alphonse; Coquard, Jean François; Bassin, Hyppolite; cession; commerçant; militaire; Faubourg-Saint-Antoine (rue du)
    - Inventaire après décès de Louise Joséphine Clémentine Lemasne de Clermont, épouse de Louis Charles Philippe, comte de Neverlée, demeurant rue de Bellechasse, n°13., 2 avril 1842; MC/ET/XXVIII/918
      Bellechasse (rue de); Neverlée, Louis Charles Philippe de; Lemasne de Clermont, Louise Joséphine Clémentine; inventaire après décès
    - Testament de Marie Anne de Colombez, rentière, demeurant rue Lacuée, n°10., 23 mars 1842 / 22 août 1843; MC/ET/XXVIII/918
      Cette minute est suivie «d’actes à la suite»
      Du 28 mai 1842: délivrance de legs, au profit d'Augustine David, domestique, épouse de Jules Prévost, jardinier, demeurant près Senlis, d'une action de chemin de fer de Paris à Rouen.
      Du 21 avril 1843: délivrance de legs de même nature, au profit de M.Delamare, curé de l'église Saint-Antoine.
      Du 22 août 1843: délivrance de legs de même nature au profit de l'hospice des Quinze-Vingts.
      testament; Colombez, Marie Anne; Lacuée (rue); David, Augustine; Delamare (M.)
    - Testament de Françoise Dudouit, demeurant rue Haute des Ursins, n°7, épouse de François Guillaume Morin, journalier., 4 avril 1842; MC/ET/XXVIII/918
      Dudouit, Françoise; Haute-des-Ursins (rue); testament
    - Inventaire après décès de Louis Leconte, chevalier de la Légion d'honneur, ancien conseiller de préfecture du département de la Seine, demeurant rue Saint-Louis au Marais, n°47, à la requête de sa veuve, Sébastienne Mares., 4 avril 1842; MC/ET/XXVIII/918
      inventaire après décès; Mares, Sébastienne; Leconte, Louis; Saint-Louis-au-Marais (rue); juriste
    - Procès-verbal d'ouverture de liquidation de reprise d'Adélaïde Claudine Chevallier, épouse séparée de biens d'Antoine Claude Noury, bouquiniste étalagiste avec lequel elle demeure rue Galande, n°49 (de droit) et à Montreuil-sous-Bois, rue du Pré (de fait)., 4 avril 1842 / 21 mars 1843; MC/ET/XXVIII/918
      Du 21 mars 1843: liquidation des reprises de Madame Noury.
      Du 21 mars 1843: procès-verbal d'arrêté de la liquidation.
      libraire; procès-verbal; Chevallier, Adélaïde Claudine; Noury, Antoine Claude; Galande (rue); Montreuil (Seine-Saint-Denis); liquidation
    - Dépôt par Alexandre Bertrand, clerc de notaire demeurant rue des Tournelles, n°1, d'une requête présentée par Catherine Réveillon, veuve de Louis Laveissière, marchand de métaux, au tribunal civil de la Seine., 5 avril 1842; MC/ET/XXVIII/918
      dépôt de pièces; clerc de notaire; commerçant; Réveillon, Catherine; Bertrand, Louis Alexandre
    - Procuration par Marie Reine Guenin, domestique au service de M.Pressat, demeurant rue du Faubourg Saint-Antoine, n°333, à Joseph Bricage, propriétaire demeurant à Auteroche (Côte-d'Or)., 5 avril 1842; MC/ET/XXVIII/918
      employé de maison; Guenin, Marie Reine; Bricage, Joseph; Hauteroche (Côte-d'Or); Faubourg-Saint-Antoine (rue du); procuration
    - Transport de créances par Jean Colombier, ferrailleur, demeurant rue Louis-Philippe, n°45 à Louis Bernard Guillot, cultivateur demeurant à Saint-Maur, grande route de Champigny., 6 avril 1842; MC/ET/XXVIII/918
      cession; Colombier, Jean; Guillot, Louis Bernard; Louis-Philippe (rue); Saint-Maurice (Val-de-Marne); agriculteur; commerçant
    - Notoriété au nom de Philippe Gabrielle, employé au domaine privé du roi, demeurant rue de la Grange-aux-Belles, n°1 bis., 7 avril 1842; MC/ET/XXVIII/918
      notoriété; Gabrielle, Philippe; Grange-aux-Belles (rue de la); employé de maison
    - Autorisation par Jean Bergeron, marchand de fer, demeurant rue de Lappe au n°24, à Antoinette Vidal, son épouse, demeurant avec lui, de pouvoir en son nom, gérer et administrer la maison du commerce que le dit sieur Bergeron exploite rue de Lappe., 7 avril 1842; MC/ET/XXVIII/918
      Lappe (rue de); Bergeron, Jean; Vidal, Antoinette; procuration; commerçant
    - Contrat de mariage entre Paul Adolphe Lacaux, fabricant de poterie de terre, demeurant rue de la Roquette, n°25, d'une part, et Léonie Denise Guénaut, sans profession, demeurant chez ses parents, rue de la Roquette, n°31., 7 avril 1842; MC/ET/XXVIII/918
      Roquette (rue de la); Guénaut, Léonie Denise; Lacaux, Paul Adolphe; contrat de mariage; potier
    - Dépôt de reconnaissance d'écriture par Philiberte Marguerite Mellet-Mandart, veuve de Nicolas Prosper Dupont, propriétaire demeurant rue Basse du Rempart, au n°20, et par Étienne Brossard, maître d'hôtel garni, demeurant au n°40 de la rue Saint-Paul., 8 avril 1842; MC/ET/XXVIII/918
      Basse-du-Rempart (rue); Saint-Louis (rue); hôtelier; dépôt de pièces; Mellet-Mandart, Philiberte Marguerite; Dupont, Nicolas Prosper; Brossard, Étienne
    - Inventaire après décès de Louis Laveissière, marchand de métaux à la requête de sa veuve, Catherine Réveilhac, propriétaire, demeurant rue Saint-Paul, n°28., 8 avril 1842; MC/ET/XXVIII/918
      inventaire après décès; Saint-Paul (rue); Laveissière, Louis; Reveilhac, Catherine
    - Dépôt judiciaire, par Pierre Arligny, propriétaire demeurant rue de Charenton, n°57, du testament de Marie Claude Batilde Pétronille Marlin, veuve d'Antoine Simon Mansion, demeurant en son vivant rue de Charenton, n°57., 8 avril 1842; MC/ET/XXVIII/918
      Cette minute est suivie « d’actes à la suite »
      Du 14 et 17 mai 1842: délivrance de legs.
      dépôt de pièces; Arligny, Pierre; Marlin, Marie Claude Bathilde Pétronille; Charenton (rue de)
    - Transport de créance par Pierre Marie Querné, soldat de la deuxième compagnie du deuxième bataillon du treizième régiment d'infanterie de ligne, en garnison rue de Reuilly, à François Questel, marchand de vin, demeurant rue de Reuilly, n°13., 9 avril 1842; MC/ET/XXVIII/918
      transport de droits; Querné, Pierre Marie; Questel, François; Reuilly (rue de); militaire; commerçant
    - Partage de la succession de Philippe Louis Voltz, inspecteur général des mines demeurant en son vivant rue Vavin, n°4., 7 avril 1842 - 9 avril 1842; MC/ET/XXVIII/918
      Vavin (rue); Voltz, Philippe Louis; partage; inspecteur général
    - Procuration donnée par Marie-Madeleine Marécal, épouse de Jacques Antoine Adolphe Dumont, charpentier avec lequel elle demeure à Bercy, boulevard Madame, n°11, à Jules Coty, propriétaire demeurant à Colleville-sur-Orne (Calvados), afin d'accepter en son nom la donation à titre de partage faite par ses père et mère., 11 avril 1842; MC/ET/XXVIII/918
      procuration; Marécal, Madeleine; Coty, Jules; Bercy (ancienne commune); Madame (rue); Colleville-sur-Mer (Calvados); Dumont, Jacques Antoine Adolphe; charpentier
    - Notoriété après décès de Marie Barbe Adélaïde Verdez, en son vivant rentière, demeurant rue de Vaugirard, n°94., 11 avril 1842; MC/ET/XXVIII/918
      Vaugirard (rue de); notoriété; Verdez, Marie Barbe Adélaïde
    - Obligation de la somme 4000 francs par Louis Guillaume Sérange, propriétaire, demeurant boulevard Beaumarchais, n°43, envers Jean Pierre Seradell, pharmacien rue Saint-Antoine, n°213., 11 avril 1842; MC/ET/XXVIII/918
      Seradell, Jean Pierre; Sérange, Louis Guillaume; Beaumarchais (boulevard); Saint-Antoine (rue); obligation; pharmacien
    - Inventaire après décès de Louis Antoine Lefèvre, demeurant rue Saint-Antoine, n°195., 11 avril 1842; MC/ET/XXVIII/918
      Saint-Antoine (rue); inventaire après décès; Lefèvre, Louis Antoine
    - Donation par Pierre Nicolas Arquin, marchand grainetier demeurant rue du Faubourg Saint-Antoine, n°131 à Anaïs Dejouy, son épouse., 12 avril 1842; MC/ET/XXVIII/918
      commerçant; Arquin, Pierre Nicolas; Faubourg-Saint-Antoine (rue du); Dejouy, Anaïs Cédalise
    - Donation par Anaïs Cédalise Dejouy à Pierre Nicolas Arquin, son époux, marchand grainetier demeurant rue du Faubourg Saint-Antoine, n°131., 12 avril 1842; MC/ET/XXVIII/918
    - Dépôt judiciaire du testament de Sophie Debat, fabricante de linge demeurant rue des Amandiers-Popincourt, n°22, épouse de Frédéric Lebrecht-Lorentz., 12 avril 1842; MC/ET/XXVIII/918
      Amandiers (rue des); teinturier blanchisseur; Debat, Sophie; Lebrecht-Lorentz, Frédéric
  - Minutes. 1842, mai, mai 1842; MC/ET/XXVIII/919
  - Minutes. 1842, juin, juin 1842; MC/ET/XXVIII/920
  - Minutes. 1842, juillet, juillet 1842; MC/ET/XXVIII/921
  - Minutes. 1842, août, août 1842; MC/ET/XXVIII/922
  - Minutes. 1842, septembre - octobre, septembre - octobre 1842; MC/ET/XXVIII/923
  - Minutes. 1842, novembre - décembre, novembre - décembre 1842; MC/ET/XXVIII/924
  - Minutes. 1843, janvier - février, janvier - février 1843; MC/ET/XXVIII/925
  - Minutes. 1843, mars - avril, mars - avril 1843; MC/ET/XXVIII/926
  - Minutes. 1843, mai - 20 juin, mai - 20 juin 1843; MC/ET/XXVIII/927
  - Minutes. 1843, 21 juin - juillet, 21 juin - juillet 1843; MC/ET/XXVIII/928
  - Minutes. 1843, août - septembre, août - septembre 1843; MC/ET/XXVIII/929
  - Minutes. 1843, octobre, octobre 1843; MC/ET/XXVIII/930
  - Minutes. 1843, novembre - décembre, novembre - décembre 1843; MC/ET/XXVIII/931
  - Minutes. 1844, janvier, janvier 1844; MC/ET/XXVIII/932
  - Minutes. 1844, février - mars, février - mars 1844; MC/ET/XXVIII/933
  - Minutes. 1844, avril, avril 1844; MC/ET/XXVIII/934
  - Minutes. 1844, mai - juin, mai - juin 1844; MC/ET/XXVIII/935
  - Minutes. 1844, juillet - août, juillet - août 1844; MC/ET/XXVIII/936
  - Minutes. 1844, septembre - 14 novembre, septembre - 14 novembre 1844; MC/ET/XXVIII/937
  - Minutes. 1844, 15 novembre - 31 décembre, 15 novembre - 31 décembre 1844; MC/ET/XXVIII/938
  - Minutes. 1845, janvier - 8 février, janvier - 8 février 1845; MC/ET/XXVIII/939
  - Minutes. 1845, 9 février - 28 février, 9 février - 28 février 1845; MC/ET/XXVIII/940
  - Minutes. 1845, mars, mars 1845; MC/ET/XXVIII/941
  - Minutes. 1845, avril, avril 1845; MC/ET/XXVIII/942
  - Minutes. 1845, mai - juin, mai - juin 1845; MC/ET/XXVIII/943
  - Minutes. 1845, juillet - août, juillet - août 1845; MC/ET/XXVIII/944
  - Minutes. 1845, septembre - octobre, septembre - octobre 1845; MC/ET/XXVIII/945